臺灣桃園地方法院刑事判決　　　　　　　 94年度訴字第222號
公　訴　人　臺灣桃園地方法院檢察署檢察官
被　　　告　甲○○　男　31歲.
上列被告因毒品危害防制條例案件，經檢察官提起公訴（93年度
毒偵字第3474號），本院判決如下：
    主  文
甲○○連續施用第一級毒品，累犯，處有期徒刑拾月。
    事  實
一、甲○○前於民國88年間因施用毒品案件，經臺灣南投地方法
    院以88年度毒聲字第938 號裁定送觀察、勒戒後，認有繼續
    施用毒品之傾向，再以88年度毒聲字第1033號裁定送強制戒
    治，嗣以88年度毒聲字第1685號裁定停止戒治付保護管束後
    ，復以89年度毒聲字第616 號裁定撤銷停止戒治，而於90年
    3 月9 日強制戒治期滿，由臺灣南投地方法院檢察署檢察官
    於90年4 月11日以90年度戒毒偵字第113 、114 、115 、11
    6 號為不起訴處分確定；又於90年間因施用毒品案件，經臺
    灣南投地方法院以90年度毒聲字第1277號裁定送強制戒治，
    而於91年11月28日戒治期滿執行完畢，臺灣南投地方法院檢
    察署檢察官並提起公訴，經臺灣南投地方法院於91年3 月15
    日以91年度訴字第2 號判決判處應執行有期徒刑七月確定，
    於92年9 月21日執行完畢（構成累犯）。詎猶不思戒除毒癮
    ，竟於前案強制戒治執行完畢後之5 年內，復基於施用第一
    級毒品海洛因之概括犯意，自93年7 月間某日起至同年8 月
    12日止，連續在其南投縣南投市○○路121 號住處及泰國曼
    谷某飯店等處，以針筒注射之方式，施用第一級毒品海洛因
    多次。嗣於93年8 月12日22時35分許，自泰國曼谷搭機返抵
    桃園縣大園鄉中正機場時，為警在該機場第一航廈入境海關
    檢查室，查獲其夾帶第一級毒品海洛因驗餘淨重2184公克入
    境（所涉運輸毒品罪嫌由本院另案審理中），經警對其採尿
    情。
二、案經內政部警政署航空警察局移請臺灣桃園地方法院檢察署
    檢察官偵查起訴。
    理  由
一、前揭犯罪事實，業據被告甲○○於本院審理時坦承不諱，且
    其於93年8 月13日為警所採尿液經送檢驗結果，確呈嗎啡陽
    性反應，此有昭信科技顧問股份有限公司濫用藥物陽性檢體
    檢驗報告一件在卷足憑，復有第一級毒品海洛因驗餘淨重21
    84公克扣案可資佐證，而查扣之第一級毒品海洛因，並經檢
    驗其成分確定，亦有法務部調查局93年9 月10日調科壹字第
    080008158 號鑑定通知書一紙附卷可稽，再佐以海洛因一經
    沾染本即有反覆施用之慣常特性，堪認被告前揭自白與事實
    相符。又被告前曾於88年間因施用毒品案件，經臺灣南投地
    方法院以88年度毒聲字第938 號裁定送觀察、勒戒後，認有
    繼續施用毒品之傾向，再以88年度毒聲字第1033號裁定送強
    制戒治，嗣以88年度毒聲字第1685號裁定停止戒治付保護管
    束後，復以89年度毒聲字第616 號裁定撤銷停止戒治，而於
    90年3 月9 日強制戒治期滿，由臺灣南投地方法院檢察署檢
    察官於90年4 月11日以90年度戒毒偵字第113 、114 、115
    、116 號為不起訴處分確定；又於90年間因施用毒品案件，
    經臺灣南投地方法院以90年度毒聲字第1277號裁定送強制戒
    治，而於91年11月28日戒治期滿執行完畢等節，既有前開不
    起訴處分書、臺灣高等法院被告全國前案紀錄表、臺灣桃園
    地方法院檢察署刑案資料查註紀錄表及法務部全國檢察官線
    上查詢刑案人犯在監所最新資料報表等各一份在卷可考。是
    被告於強制戒治執行完畢後，5 年內再犯本案施用第一級毒
    品之罪，事證明確，其犯行洵堪認定，應予依法論科。
二、核被告甲○○所為，係犯毒品危害防制條例第10條第1 項之
    施用第一級毒品罪。其施用第一級毒品前後，持有為供施用
    之第一級毒品之低度行為，應為施用之高度行為所吸收，不
    另論罪。被告多次施用第一級毒品之犯行，係在緊接之時間
    內，以相同之方法，觸犯構成要件相同之罪名，顯係基於概
    括犯意連續為之，應依刑法第56之規定以一罪論，並加重其
    刑。又被告有如事實欄所載之犯罪科刑執行情形，有臺灣桃
    園地方法院檢察署刑案資料查註紀錄表及臺灣高等法院被告
    全國前案紀錄表各一份存卷可參，其於5 年內再犯有期徒刑
    以上之本罪，為累犯，並依法遞加重其刑。爰審酌被告前曾
    因施用毒品，分別經觀察勒戒、強制戒治及判處徒刑後，仍
    不知悔改警惕，猶繼續施用毒品，本不宜寬貸，惟念其犯後
    坦承犯行，態度尚佳，且施用毒品乃自戕行為，並未直接積
    極損害他人之利益等一切情狀，量處如主文所示之刑，以資
    懲儆。
三、至扣案之海洛因雖屬第一級毒品，然該海洛因係被告因運輸
    毒品而被查獲，且其查獲數量之大，顯非僅供被告施毒所用
    ，而亦屬其所涉運輸毒品案件之重要證物，被告運輸毒品部
    分既經檢察官起訴，扣案之毒品宜由該案處理為當，故不於
    本案宣告沒收銷燬，附此敘明。
據上論斷，應依刑事訴訟法第299 條第1 項前段，毒品危害防制
條例第10條第1 項，刑法第11條前段、第56條、第47條，判決如
主文。
本案經檢察官崔秉君到庭執行職務。
中　　華　　民　　國　　94　　年　　3 　　月　　17　　日
                      臺灣桃園地方法院刑事第11庭
                        審判長法  官  蔡 榮 澤
                              法  官  魏 于 傑
                              法  官  丁 俊 成
以上正本證明與原本無異。
如不服本判決，應於判決送達後10日內向本院提出上訴狀（應附
繕本），上訴於臺灣高等法院。
　　　　　　　　　　　　　　　書記官　簡 慧 瑛
中　　華　　民　　國　　94　　年　　3 　　月　　18　　日
附錄本案論罪科刑依據之法條：
毒品危害防制條例第10條：
施用第一級毒品者，處六月以上五年以下有期徒刑。
施用第二級毒品者，處三年以下有期徒刑。
